【裁判字號】    96,交聲,472
【裁判日期】    970129
【裁判案由】    違反道路交通管理處罰條例聲明異議
【裁判全文】
臺灣桃園地方法院刑事交通事件裁定     96年度交聲字第472號
原處分機關  交通部公路總局新竹區監理所中壢監理站
異  議  人  甲○○
即受處分人
上列異議人因違反道路交通管理處罰條例案件，對於交通部公路
總局新竹區監理所中壢監理站於中華民國96年7 月13日所為之處
分（原處分案號：壢監裁字第裁53－DB0000000 號）聲明異議，
本院裁定如下：
    主  文
異議駁回。
    理  由
一、原處分意旨略以：異議人即受處分人甲○○（下稱異議人）
    於民國96年6 月20日17時2 分許，駕駛牌照號碼為LE-0058
    號自用小客車，由桃園縣龍潭鄉往楊梅鎮方向行駛，並在行
    經桃園縣楊梅鎮○○路與老莊路設有燈光號誌管制之交叉路
    口時，未遵守該處燈光號誌管制，竟闖越紅燈，遂經桃園縣
    政府警察局楊梅分局警備隊警員以其「闖紅燈」為由而攔停
    ，並依道路交通管理處罰條例第53條第1 項規定之行為，填
    掣DB0000000 號通知單舉發，異議人於舉發單所載應到案日
    期前申訴，經原舉發機關調查結果，仍認異議人所駕駛之被
    舉發車輛違反前開規定，再經原處分機關援引上開道路交通
    管理處罰條例之規定，以壢監裁字第裁53-DB0000000號裁決
    書處罰鍰新臺幣（下同）2700元，並依同條例第63條第1 項
    第3 款之規定，併記違規點數3 點等語。
二、異議意旨略以：異議人於上開時間，駕駛上開車輛，行經上
    開地點時，該路口確實為黃燈，異議人應該是在黃燈亮起後
    第2 秒時通過該路口停止線，並在通過停止線後1 秒該路口
    始變成紅燈，故異議人並無闖越紅燈之違規行為。而警察係
    在距離該路口紅綠燈前方約80公尺處告知異議人違規闖紅燈
    ，然該地點無法目擊異議人行向車道之號誌，警員雖有出示
    現場拍攝之照片，依照片顯示當時對向車道號誌確為紅燈，
    惟當時異議人車輛已離開停止線約30公尺處，是異議人無法
    接受該舉發違規，請求撤銷原處分云云。
三、按汽車駕駛人，行經有燈光號誌管制之交岔路口闖紅燈者，
    處新台幣1800元以上5400元以下罰鍰；汽車駕駛人有第53條
    情形者，記違規點數3 點。道路交通管理處罰條例第53條第
    1 項、第63條第1 項第3 款分別定有明文。
四、異議人於本院調查時固坦承其確有於上開時間，駕駛上開車
    輛，行經上開地點為警攔檢之事實，惟矢口否認有何違反道
    路交通管理處罰條例之違規行為，並以上情置辯。經查：
  (一)異議人所駕駛之上開自小客車，有於上開時、地，為桃園縣
    政府警察局楊梅分局警備隊警員古峻瑀舉發上開違規情事，
    並經交通部公路總局新竹區○○○○○道路交通管理處罰條
    例第53條第1 項規定，裁處罰鍰2700元，並依同條例第63條
    第1 項第3 款之規定，併記違規點數3 點等情，有桃園縣政
    府警察局桃警局交字第DB0000000 號舉發違反道路交通管理
    事件通知單、交通部公路總局新竹區監理所壢監裁字第裁53
    -DB0000000號裁決書、桃園縣政府警察局楊梅分局96年6 月
    26日楊警分交字第0968008932號函各1 份及採證照片1 張在
    卷可佐，此部分事實已堪認定。
  (二)異議人雖以上情置辯，然經本院傳訊舉發本件交通違規事件
    之警員古峻瑀到庭證稱：「本件交通違規事件是我當場舉發
    ，案發當時我站在卷附照片之白線外跟異議人所開的車輛是
    對向面對面，卷附的照片就是我舉發時拍攝的。當時我發現
    燈號已經轉為紅燈，異議人才經過停止線，車輛並壓到斑馬
    線時我才按下照相機的快門，等到拍到照片時大約才經過0.
    5 秒，所以照片是拍到該車輛行駛到另外一條斑馬線時。異
    議人不是闖黃燈經過路口之後燈號才變成紅燈。我拍照時本
    來有其他車輛跟異議人同方向，但是燈號轉為紅燈時，只有
    異議人衝出來。我拍完照之後有攔停異議人，我有跟異議人
    說他違規。」等語明確。而按交通警察掣單舉發違反道路交
    通管理處罰條例所列之違規事實，本質上為行政處分，係公
    務員基於職務上之權力，依法就特定之具體事件所為之具公
    法上效果之單方面行政行為，基於公務員為公法上行為具有
    公信力之原則，該行政行為當可被推定為真正，其據以依法
    處分之事實認定亦為正確無誤，本此公信原則，乃立法者賦
    予行政機關制定違反道路交通事件統一裁罰基準及處理細則
    ，以達其維護交通秩序、安全之行政目的。衡諸證人古峻瑀
    為執法人員，與異議人素不相識，並無仇隙，應無設詞誣陷
    異議人之理。本件舉發內容，既查無有何捏造事實違法取締
    之情事，則執勤員警本其維護交通秩序、安全職責所為之舉
    發，自應受到合法、正確之推定。證人古峻瑀既對異議人於
    前開時、地違規情節明確證述如前，自屬可信；況證人古峻
    瑀前所拍攝之系爭照片亦係顯示異議人所駕車輛，在該路段
    所設置之燈號已為紅燈時，卻行駛車輛在該交叉路口，足認
    異議人確係未遵燈號而有闖越紅燈之情形，是異議人仍以前
    詞置辯，顯不足採。
五、綜上所述，本件異議人違規事證明確，原處分機關據以援引
    上開規定，裁處罰鍰2700元，併記違規點數3 點之處分，於
    法並無不合，本件異議為無理由，應予駁回。
六、據上論斷，應依道路交通管理處罰條例第87條第2 項，道路
    交通案件處理辦法第19條，裁定如主文。
中    華    民    國    97    年    1     月    29    日
                    交通法庭  法  官      林靜梅
如不服本裁定，應於達後5日內，向本院提出抗告狀。
                              書記官      廖宜政
中    華    民    國    97    年    1     月    29    日


司法院資訊處製作；財團法人民間司法改革基金會備份。
